# 房地产企业的开发成本是应该适用存货准则还是固定资产准则？

提问人：wtynn 时间：2020-11-27 12:49:00
我们一般都是按开发项目达到预定可使用状态作为判断开发间接费用是否停止资本化的时点，但是我看固定资产准则才有这个达到预定可使用状态前发生的成本的规定，存货准则没找到对应的规定，那么房地产企业的开发成本到底是应该用固定资产准则还是存货准则呢？

回答人：chenyiwei
房地产开发企业的开发成本、开发产品属于存货，所以其确认合计量适用存货准则。
根据存货准则第八条：“存货的其他成本，是指除采购成本、加工成本以外的，使存货达到目前场所和状态所发生的其他支出。”。第九条：“下列费用应当在发生时确认为当期损益，不计入存货成本：......（三）不能归属于使存货达到目前场所和状态的其他支出。”。